【裁判字號】    92,毒抗,153
【裁判日期】    920226
【裁判案由】    聲請觀察勒戒
【裁判全文】
臺灣高等法院臺中分院刑事事裁定                  九十二年度毒抗字第一五三號
    抗  告  人
    即  被  告  甲○○  男  三.
右列抗告人因聲請觀察勒戒案件，不服臺灣彰化地方法院中華民國九十二年一月七日
裁定（九十一年度毒聲字第三一九九號）提起抗告，本院裁定如左：
    主      文
抗告駁回。
    理      由
一、本件抗告意旨略以：抗告人甲○○早已將吸毒戒掉，於九十一年十一月六日向觀
    護人報到時採尿送驗結果並無異狀，九十一年十一月二十八日前往行政院衛生署
    彰化醫院檢驗結果亦一切正常，抗告人於警訊時並未自白施用毒品，查獲之毒品
    亦係於王國量身上查獲，請求未明真相等語。
二、本件原檢察官聲請意旨係以：抗告人甲○○基於概括之犯意，自民國九十年元月
    中旬之某日起至九十一年十一月二十二日止，在其彰化縣芬園鄉○○村○○路○
    段六十號住所等地，連續施用第一級毒品海洛因多次，另於九十一年十一月二十
    三日或其前四日內之某時點，在不詳處所，施用第二級毒品甲基安非他命一次，
    嗣於九十一年十一月二十三日九時三十分許，在上揭住所為警查獲。被告雖矢口
    否認右揭犯行，惟查被告於警訊中坦承自九十年元月中旬之某日起至九十一年十
    一月二十二日止連續施用第一級毒品海洛因多次之事實不諱，且經警採其尿液送
    驗結果，確呈嗎啡及甲基安非他命陽性反應，有彰化縣衛生局煙毒尿液檢驗成績
    書一紙附卷可稽，並有海洛因三包（合計毛重○．九公克）扣案可資佐證，被告
    施用毒品之犯行已足堪認定，爰依毒品危害防制條例第二十條第一項規定，聲請
    裁定將被告送勒戒處所觀察、勒戒等語。
三、抗告人雖否認有施用毒品行為，惟查：I抗告人於警訊時就上開施用毒品行為自
    白在卷。II警方於九十一年十一月二十三日持搜索票至抗告人住處搜索結果，查
    獲毒品海洛因三包及共犯王國亮、林錦興等二人，有該毒品扣案可憑，共犯於警
    訊亦供稱：確有看見抗告人施用毒品犯行等語。III抗告人經警查獲後，採其尿液
    送驗結果，確呈嗎啡及甲基安非他命陽性反應，有彰化縣衛生局煙毒尿液檢驗成
    績書一紙附卷可稽。Ⅳ抗告人於九十一年十一月六日及九十一年十一月二十八日
    縱有採尿送驗，然參酌本件採尿日期為九十一年十一月二十三日及因煙毒代謝得
    於尿液驗出時間，依國內文獻記載為三至四日觀之，難為抗告人有利認定。原審
    法院爰依毒品危害防制條例第二十條第一項、觀察勒戒處分執行條例第三條第一
    項之規定，將被告送勒戒處所觀察、勒戒，其期間不得逾一個月。核其認事用法
    俱無不合，被告抗告意旨仍執陳詞，否認施用毒品，空言指摘原裁定不當，並無
    可取，為無理由，應予駁回。
四、據上論結，應依刑事訴訟法第四百十二條，裁定如主文。
中      華      民      國      九十二     年     二      月   二十六   日
                                臺灣高等法院臺中分院刑事第四庭
                                      審判長法  官  洪  耀  宗
                                            法  官  江  德  千
                                            法  官  劉  登  俊
右正本證明與原本無異。
不得再抗告。
                                            書記官  鄧  智  惠
中      華      民      國      九十二     年     二      月   二十七   日
                                                                        Ｒ


司法院資訊處製作；財團法人民間司法改革基金會備份。
